【裁判字號】    89,小上,153
【裁判日期】    891127
【裁判案由】    清償消費款
【裁判全文】
臺灣高雄地方法院民事裁定  八十九年小上字第一五三號
    上  訴  人  乙○○
                甲○○
    被上訴人    遠東百貨股份有限公司
    法定代理人  徐旭東
右當事人間清償消費款事件，上訴人對於民國八十九年八月十八日本院高雄簡易庭八
十九年度雄小字第一二０五號第一審判決提起上訴，本院裁定如左：
    主      文
上訴駁回。
第二審訴訟費用由上訴人負擔。
    理      由
一、按對於小額程序之第一審判決之上訴，非以其違背法令為理由，不得為之；所謂
    判決違背法令，乃指判決不適用法規或適用不當；而有第四百六十九條所列第一
    款至第五款事由時，其判決當然為違背法令；次按上訴不合程式或已逾期間或法
    律上不應准許者，第二審法院應以裁定駁回之，民事訴訟法第四百三十六條之二
    十四第二項、第四百三十六條之三十二第二項準用第四百六十八條及第四百六十
    九條第一款至第五款（同條第六款則不在準用之列）、第四百四十四條第一項前
    段分別定有明文。是當事人提起上訴，如依民事訴訟法第四百六十八條規定，以
    小額程序之第一審判決有不適用法規或適用法規不當為理由時，其上訴狀或理由
    狀應有具體之指摘，並揭示該法規之條項或其內容，若係成文法以外之法則，應
    揭示該法則之旨趣，倘為司法院解釋或最高法院之判例，則應揭示該判解之字號
    或其內容，如以民事訴訟法第四百六十九條第一款至第五款所列情形為理由時，
    其上訴狀或理由書，應揭示合於該條款之事實。上訴狀或理由書如未依此項方法
    表明，或其所表明者，顯與上開法條規定不相合時，即難認為已對小額程序之第
    一審判決之違背法令有具體之指摘，其上訴自難認為合法。
二、本件上訴人對小額程序之第一審判決提起上訴，雖以該判決違背法令為理由，惟
    核其上訴理由狀所載內容：(一)判決未載事實及理由，違背民事訴訟法第二百十六
    條（應係第二百二十六條第一項）第四款、第五款之規定：按判決不備理由，雖
    為上訴第三審之理由，然因於小額程序之第二審上訴，未準用此規定，故上訴人
    以原判決不備理由為第二審上訴理由，於法不合。此按小額程序之第一審判決書
    得僅記載主文，此為民事訴訟法第四百三十六條之十八第一項前段所明定，原審
    法院本得依職權決定有無記載事實、理由要領之必要，倘認無記載必要，未予記
    載，亦屬合法。(二)原審取捨證據、認定事實：上訴人陳稱原審採證不夠周延，就
    逕行判決，顯然草率等語，惟原審已就上訴人所不爭執為真正之遠東卡申請書、
    帳單、被上訴人催告存證信函及上訴人戶籍謄本所載，上訴人為父女關係、上訴
    人甲○○同意擔任上訴人乙○○之連帶保證人、上訴人乙○○請求分期付款等情
    為斟酌，而為上訴人敗訴之判決，經核於法無違誤；況上訴人上開所陳均係就原
    審取捨證據、認定事實之職權行使，上訴人指摘其為不當，復泛言指摘判決於法
    顯有違誤，卻未具體說明原判決有何不適用法規或適用法規不當之情形，並揭示
    該法規之條項或其內容，及合於民事訴訟法第四百六十九條第一款至第五款所列
    各款之事實，難認對該判決之如何違背法令已有具體之指摘，揆諸前開法條說明
    ，應認其上訴為不合法。
三、綜上所述，上訴意旨執上開事由指摘原判決不備事實及理由或判決不適用法則而
    違背法令，並不合法，應以裁定駁回其上訴。
據上論結，本件上訴為不合法，依民事訴訟法第四百三十六條之三十二第二項、四百
四十四條第一項前段、第七十八條、第八十五條第一項前段，裁定如主文。
中      華      民      國    八十九    年    十一      月    二十七    日
                                    臺灣高雄地方法院民事第一庭
~B審判長法官  鄭月霞
~B法      官  黃蕙芳
~B法      官  郭貞秀
右為正本係照原本作成
本裁定不得抗告
中      華      民      國    八十九    年    十一      月    二十七    日
~B法院書記官  胡美儀


司法院資訊處製作；財團法人民間司法改革基金會備份。
